【裁判字號】    92,上易,1703
【裁判日期】    921106
【裁判案由】    過失傷害
【裁判全文】
臺灣高等法院臺中分院刑事判決                  九十二年度上易字第一七○三號
    上  訴  人  臺灣臺中地方法院檢察署檢察官
    被      告  丙○○
    選任辯護人  蔡宜宏
右上訴人因被告過失傷害案件，不服臺灣臺中地方法院九十一年度易字第二六三二號
中華民國九十二年七月十六日第一審判決（起訴案號：臺灣臺中地方法院檢察署九十
年度偵字第一九九八八號），提起上訴，本院判決如左：
    主      文
原判決撤銷。
丙○○從事業務之人，因業務上之過失傷害人，處拘役參拾日，如易科罰金，以參佰
元折算壹日。
    事      實
一、丙○○係華輿貿易有限公司（下稱華輿公司）負責人，經營日用雜貨買賣代理為
    業，係從事業務之人。其於民國八十九年十一月二日起，僱用告訴人乙○○至該
    公司擔任倉庫貨物管理員，丙○○本應注意工作場所地面之平整，對於貨物之堆
    置、裝卸、搬運等場所，需有將貨物固定且有防止墜落、崩塌之必要防護措施及
    設備，而給予員工安全、適當之場所從事勞務，且依當時之情形，無不能注意之
    情事，竟疏未注意及此，貿然使乙○○在層層堆置日用雜貨，而無上述安全防護
    或設備之場所，從事上開貨物盤查整理之工作。於八十九年十二月二十八日，乙
    ○○在倉庫正門口外廣場整理貨物時，因其本身亦疏於注意周圍之安全，致遭放
    置於該處凹凸不平之地面上，疊置重達數噸重之貨物，突然倒塌墜落擊中頸、背
    部，而受有第七頸椎棘突骨折、第一腰椎壓迫性骨折之傷害。
二、案經乙○○訴由臺灣臺中地方法院檢察署檢察官偵查起訴。
    理      由
一、訊據被告丙○○對於其係華輿公司負責人，告訴人乙○○係其員工，於工作時有
    被壓傷送醫之事實，並不爭執，惟矢口否認有業務過失傷害犯行，辯稱：我們公
    司的東西是不會掉的，疊貨是有折疊式的，不是立起來的，而且外面還有收縮膜
    。我認為我沒有業務上的過失行為，且告訴人所稱被三噸半之貨物壓傷，並非事
    實云云。惟查右揭事實，業據告訴人迭次指述甚詳，告訴人確因工作受有前述之
    傷害，並有診斷證明書、勞保傷病診斷書、行政院勞工委員會中區勞動檢查所函
    暨所附華輿貿易有限公司申訴案件檢查報告書附卷可稽（見一九九八八號偵查卷
    第十三、十六、九至十二頁）。又據證人甲○○於本院審理中，進行交互詰問時
    ，證稱：門口有鋪設水泥，但是已經有破損，其他的部分，不知道原來是鋪設柏
    油或水泥，不過已經坑坑洞洞，只有正門出去的一部分還完整，其他部分都是破
    損的，也就是包含貨物倒塌的地方都是破損的，我看到的都是碎石子。（檢察官
    問：那在貨物外面有沒有用塑膠膜包起來？）有的有，有的沒有。：：（辯護人
    問：平常你工作的期間，貨物是否常常掉下來？）沒有常常，偶而會。（辯護人
    問：次數有多少？掉下來的貨物又有多少？）一個月約有一、兩次，數量就不一
    定了，要看貨物如何堆疊，以及貨物是什麼東西而定。：：我看到告訴人倒在地
    上，他說他被貨物砸到，貨物也的確散落在告訴人的身邊等語（見本院卷第六九
    至七一頁）。由此可見，該處地面確係凹凸不平，貨物堆放於該處，有因不穩傾
    倒，壓傷工作人員之虞。而被告既為華輿公司之負責人，其又係經營日用雜貨買
    賣代理業務，則其對於該公司之工作場所地面之平整，貨物之堆置、裝卸、搬運
    等場所，需有將貨物固定且有防止墜落、崩塌之必要防護措施及設備，而給予員
    工安全、適當之場所從事勞務，本有注意之義務，且依當時之情形，無不能注意
    之情事，竟疏未注意及此，以致告訴人在工作時被倒塌之貨物壓傷。被告之行為
    ，顯有過失，且其過失行為與告訴人受傷之結果間，有相當因果關係，自應負過
    失責任。又告訴人於工作時，對於其工作環境，亦有注意安全之義務，而其亦疏
    於注意，以致受傷，其本身亦與有過失，但此並無解於被告之過失之責。綜上所
    述，被告所辯，無非係事後卸責之詞，不足採信。本件事證明確，被告犯行堪以
    認定。
二、核被告所為，係犯刑法第二百八十四條第二項之業務過失傷害罪，原審未予詳查
    審酌，遽為被告無罪之判決，尚有未合。檢察官上訴指摘原判決不當，為有理由
    ，應由本院撤銷改判。爰審酌被告之過失程度、犯罪所生之損害、犯罪後態度，
    及告訴人亦與有過失等一情狀，量處如主文第二項所示之刑，並依修正後刑法第
    第四十一條第一項前段，諭知易科罰金之折算標準。
據上論結，應依刑事訴訟法第三百六十九條第一項前段、第三百六十四條、第二百九
十九條第一項前段，刑法第二條第一項前段、第二百八十四條第二項前段、第四十一
條第一項前段（修正後），罰金罰鍰提高標準條例第一條前段、第二條，判決如主文
。
本案經檢察官丁○○到庭執行職務。
中      華      民      國      九十二     年    十一     月     六     日
                                臺灣高等法院臺中分院刑事第五庭
                                      審判長法  官  袁  從  楨
                                            法  官  姚  勳  昌
                                            法  官  郭  同  奇
右正本證明與原本無異。
不得上訴。
                                            書記官  陳  玫  伶
中      華      民      國      九十二     年    十一     月     七     日
附錄論罪科刑法條
刑法第二百八十四條第二項：
從事業務之人，因業務上之過失傷害人者，處一年以下有期徒刑、拘役或一千元以下
罰金，致重傷者，處三年以下有期徒刑、拘役或二千元以下罰金。
                                                                        Ｒ


司法院資訊處製作；財團法人民間司法改革基金會備份。
